pl: Nadaje się do typu przechowywania: Rower; Poduszki; Śmieci; Narzędzia ogrodnicze; Inne
sl-SI: Primerno za vrsto shranjevanja: Kolo; Blazine; Smeti; Vrtno orodje; Drugo
ro-RO: Potrivit pentru tipul de depozitare: Bicicletă; Perne; Gunoi; Unelte de grădină; Altele
vi: Phù hợp với loại hình lưu trữ: Xe đạp; Những cái gối; Rác; Dụng cụ làm vườn; Khác
fr: Convient au type de stockage: Vélo; Coussins; Ordures; Outils de jardin; Autre
bg-BG: Подходящ за тип съхранение: Велосипед; Възглавници; Отпадъци; Градински инструменти; Други
ja: 収納のタイプに適している: 自転車; クッション; ごみ; ガーデンツール; その他
fi: Soveltuu varastointityypille: Polkupyörä; Tyynyt; Jäte; Puutarhatyökalut; Muu
hr-HR: Vrsta skladištenja za koje je prikladno: Bicikl; Jastučići; Otpad; Vrtni alati; Ostalo
zh-CN: 适合存储类型: 自行车; 靠垫; 垃圾; 园艺工具; 其他
es: Apto para tipo de almacenamiento: Bicicleta; Cojines; Basura; Herramientas de jardín; Otros
it: Tipo di deposito ideale: Bicicletta; Cuscini; Immondizia; Attrezzi da giardino; Altro
nb: Egnet for lagringstype: Sykkel; Sofapute; Søppel; Hageredskaper; Annet
de: Eignung für Lagerungstyp: Fahrrad; Kissen; Müll; Gartenwerkzeuge; Sonstiges
cs: Vhodný objekt k ukládání: Jízdní kolo; Polštáře; Odpadky; Zahradní nářadí; Jiné
th: เหมาะสำหรับประเภทพื้นที่จัดเก็บ: จักรยาน; หมอนอิง; ขยะ; เครื่องมือทำสวน; อื่นๆ
en: Suitable for storage type: Bicycle; Cushions; Garbage; Garden tools; Other
da: Velegnet til opbevaringstype: Cykel; Puder; Affald; Haveredskaber; Andet
lt-LT: Tinka sandėliavimo tipui: Dviratis; Pagalvėlės; Šiukšlės; Sodo įrankiai; Kita
pt-BR: Adequado para tipo de armazenamento: Bicicleta; Almofadas; Lixo; Ferramentas de jardim; Outro
ru: Для какого типа хранения: Велосипед; Подушки; Мусор; Садовые инструменты; Другое
sk-SK: Vhodné pre typ skladovania: Bicykel; Vankúše; Odpadky; Záhradné náradie; Iné
nl: Geschikt voor opslagtype: Fiets; Kussens; Afval; Tuingereedschap; Andere
el: Κατάλληλο για τύπο αποθήκευσης: Ποδήλατο; Μαξιλάρια; Σκουπίδια; Εργαλεία κήπου; Άλλο
ko: 저장소 유형에 적합: 자전거; 쿠션; 쓰레기; 정원 도구; 기타
hu: Tárolástípus: Kerékpár; Párnák; Szemét; Kerti szerszámok; Egyéb
sv: Lämplig för förvaringstyp: Cykel; Prydnadskuddar; Sopor; Trädgårdsredskap; Övrigt
tr: Depolama türüne uygun: Bisiklet; Minderler; Çöp; Bahçe aletleri; Diğer
pt-PT: Adequado para o tipo de armazenamento: Bicicleta; Travesseiros; Lixo; Ferramentas de jardim; Outro
zh-TW: 適合儲物類型: 自行車; 軟墊; 垃圾; 庭園工具; 其他